pt-PT: Artes e lazer > Passatempos e artes criativas > Instrumentos musicais > Madeiras > Flautins: Flautas irlandesas em Sib; Flautas irlandesas em Dó; Flautas irlandesas em Ré; Flautas irlandesas em Ré baixo; Flautas irlandesas em Fá baixo
hr-HR: Umjetnost i zabava > Hobiji i kreativne umjetnosti > Glazbala > Drvena puhaća glazbala > Irske zviždaljke: Bb irske zviždaljke; C irske zviždaljke; D irske zviždaljke; D irske zviždaljke; F irske zviždaljke
th: ศิลปะและความบันเทิง > งานอดิเรกและศิลปะสร้างสรรค์ > เครื่องดนตรี > เครื่องเป่าลมไม้ > ทินวิสเซิล: บีแฟลตทินวิสเซิล; ซีทินวิสเซิล; ดีทินวิสเซิล; โลว์ดีทินวิสเซิล; โลว์เอฟทินวิสเซิล
bg-BG: Изкуства и развлечения > Хобита и творчески изкуства > Музикални инструменти > Дървени духови инструменти > Ирландски свирки: Свирки „Си-бемол“; Свирка „До“; Свирка „Ре“; Свирка „долно Ре“; Свирка „долно Фа“
pt-BR: Artes e entretenimento > Hobbies e artes > Instrumentos musicais > Instrumentos de sopro de madeira > Flautas de metal: Flautas de metal Bb; Flautas de metal C; Flautas de metal D; Flautas de metal D baixo; Flautas de metal F baixo
fr: Arts et loisirs > Loisirs et arts créatifs > Instruments de musique > Instruments à vent > Flûtes irlandaises: Flûtes irlandaises en sib; Flûtes irlandaises en do; Flûtes irlandaises en ré; Flûtes irlandaises en ré bas; Flûtes irlandaises en fa bas
cs: Umění a zábava > Hobby, hudba a výtvarné umění > Hudební nástroje > Dřevěné dechové nástroje > Irské flétny: Irské flétny v ladění Bb; Irské flétny v ladění C; Irské flétny v ladění D; Irské flétny v ladění dolní D; Irské flétny v ladění dolní F
nb: Kunst og underholdning > Hobby og kreativitet > Musikkinstrumenter > Treblåseinstrumenter > Blikkfløyter: Bb-blikkfløyter; C-blikkfløyter; D-blikkfløyter; Lav D-blikkfløyter; Lav F-blikkfløyter
tr: Sanat ve Eğlence > Hobiler ve Sanatsal Çalışmalar > Müzik Aletleri > Nefesli Çalgılar > Teneke Düdükler: Bb Teneke Düdükler; C Teneke Düdükler; D Teneke Düdükler; Alçak D Teneke Düdükler; Alçak F Teneke Düdükler
lt-LT: Menai ir pramogos > Hobiai ir menai > Muzikos instrumentai > Mediniai pučiamieji instrumentai > Švilpukai: Bb švilpukai; C švilpukai; D švilpukai; Žemos D švilpukai; Žemos F švilpukai
ro-RO: Artă și divertisment > Hobby-uri și artă > Instrumente muzicale > Instrumente de suflat > Fluiere metalice: Fluiere metalice Bb; Fluiere metalice C; Fluiere metalice D; Fluiere metalice D jos; Fluiere metalice F jos
en: Arts & Entertainment > Hobbies & Creative Arts > Musical Instruments > Woodwinds > Tin Whistles: Bb Tin Whistles; C Tin Whistles; D Tin Whistles; Low D Tin Whistles; Low F Tin Whistles
vi: Nghệ thuật và giải trí > Sở thích và nghệ thuật sáng tạo > Nhạc cụ > Nhạc cụ bằng gỗ > Ống tiêu: Ống tiêu Bb; Ống tiêu C; Ống tiêu D; Ống tiêu D thấp; Ống tiêu F thấp
ru: Искусство и развлечения > Хобби и творчество > Музыкальные инструменты > Деревянные духовые инструменты > Вистлы: Вистлы Bb (си-бемоль); Вистлы C (до); Вистлы D (ре); Лоу-вистлы D (ре); Лоу-вистлы F (фа)
it: Arte e svago > Hobby e arti creative > Strumenti musicali > Legni > Fischietti in latta: Fischietti in Sib; Fischietti di latta C; Fischietti D Tin; Fischietti D Tin bassi; Fischietti F Tin bassi
sv: Konst och underhållning > Hobby och skapande > Musikinstrument > Träblåsinstrument > Tin whistles: Bb-tin-whistles; C-tin-whistles; D-tin-whistles; Låga D-tin-whistles; Låga F-tin-whistles
sk-SK: Umenie a zábava > Záľuby a tvorivé dielne > Hudobné nástroje > Drevené dychové nástroje > Cínové píšťalky: Bb cínové píšťalky; C cínové píšťalky; D cínové píšťalky; Nízke D cínové píšťalky; Nízke F cínové píšťalky
sl-SI: Kultura in zabava > Hobiji in ustvarjalne umetnosti > Glasbila > Lesna pihala > Kositrne piščali: Bb kositrne piščali; C kositrne piščali; D kositrne piščali; Low D kositrne piščali; Low F kositrne piščali
da: Kunst og underholdning > Hobby og håndarbejde > Musikinstrumenter > Blæserinstrumenter > Blikfløjter: Bb-blikfløjter; C-blikfløjter; D-blikfløjter; Lav D-blikfløjter; Lav F-blikfløjter
fi: Taide ja viihde > Harrastukset ja taiteet > Soittimet > Puupuhaltimet > Tinapillit: Bb-tinapillit; C-tinapillit; D-tinapillit; Matalan D:n tinapillit; Matalan F:N tinapillit
es: Arte y ocio > Hobbies y artes creativas > Instrumentos musicales > Instrumentos de viento madera > Flautas irlandesas: Flautas irlandesas en Sib; Flautas irlandesas en Do; Flautas irlandesas en Re; Flautas irlandesas en Re grave; Flautas irlandesas en Fa grave
ko: 아트/엔터테인먼트 > 취미/예술 > 악기 > 목관악기 > 주석 피리: Bb 주석 피리; C 주석 피리; D 주석 피리; 낮은 D 주석 피리; 낮은 F 주석 피리
zh-TW: 藝術/娛樂 > 嗜好和創作藝術 > 樂器 > 木管樂器 > 錫哨笛: Bb 調錫哨笛; C 調錫哨笛; D 調錫哨笛; 低音 D 調錫哨笛; 低音 F 調錫哨笛
pl: Sztuka i rozrywka > Hobby i sztuki piękne > Instrumenty muzyczne > Instrumenty dęte drewniane > Flażolety: Flażolety Bp; Flażolety C; Flażolety D; Flażolety niskie D; Flażolety niskie F
de: Kunst & Unterhaltung > Hobby & Kunst > Musikinstrumente > Holzblasinstrumente > Blechflöten: Bb-Blechflöten; C-Blechflöten; D-Blechflöten; Low-D-Blechflöten; Low-F-Blechflöten
el: Τέχνες & Ψυχαγωγία > Χόμπι & Δημιουργικές Τέχνες > Μουσικά όργανα > Ξύλινα πνευστά > Ιρλανδικές φλογέρες: Ιρλανδικές φλογέρες Bb (Σι Ύφεση); Ιρλανδικές φλογέρες C; Ιρλανδικές φλογέρες D; Ιρλανδικές φλογέρες Low D; Ιρλανδικές φλογέρες Low F
ja: 芸術・エンターテイメント > 趣味・コレクション > 楽器 > 木管楽器 > ティンホイッスル: Bbティンホイッスル; Cティンホイッスル; Dティンホイッスル; ローDティンホイッスル; ローFティンホイッスル
zh-CN: 艺术与娱乐 > 爱好/艺术创作 > 乐器 > 木管乐器 > 六孔哨: 降 B 调六孔哨; C 调六孔哨; D 调六孔哨; Low D 调六孔哨; Low F 调六孔哨
hu: Művészet és szórakoztatás > Hobbik és kreatív művészet > Hangszerek > Fafúvósok > Bádogsípok: Bb bádogsípok; C bádogsípok; D bádogsípok; Alacsony D bádogsípok; Alacsony F bádogsípok
nl: Kunst en entertainment > Hobby's en creatieve vaardigheden > Muziekinstrumenten > Houten blaasinstrumenten > Tinfluitjes: Bb-tinfluitjes; C-tinfluitjes; D-tinfluitjes; Lage D-tinfluitjes; Lage F-tinfluitjes